臺灣高等法院交通事件裁定　　　　　　　　　　　　九十一年度交抗字第二０八號
　　抗　告　人
　　即受處分人　　甲○○○
右抗告人因違反道路交通管理處罰條例案件，不服臺灣桃園地方法院中華民國九十一
年二月五日裁定（九十年度交聲字第二二一號），提起抗告，本院裁定如左：
    主  文
抗告駁回。
    理  由
一、原裁定意旨如附件，茲引用之。
二、經查，本件抗告人即受處分人甲○○○於民國（下同）九十年六月二日晚間十一
    時許起，在友人吳玉玲位於桃園縣大園鄉建國十二村五十七號賃居處飲用白葡萄
    酒，迄翌（三）日凌晨二時許擬返回桃園縣八德市榮友新村二五號住處，明知其
    飲酒後吐氣所含酒精成份已超過每公升０．二五毫克，仍駕駛車牌號碼三Ｌ－０
    二四二號自用小客貨車，行經桃園縣大園鄉○○路、新興街口，因與吳玉玲發生
    爭執，適為桃園縣警察局大園分局大竹派出所員警發覺，經施作酒精測試結果，
    以抗告人飲酒後吐氣所含酒精成份為每公升０‧四八毫克，有違反道路交通管理
    處罰條例第三十五條第一項第一款規定之行為，掣單（八九桃警局交字第Ｄ九Ａ
    六九五０九六號）舉發。原處分機關交通部公路局新竹區監理所桃園監理站乃於
    九十年八月二十一日依道路交通管理處罰條例第三十五條第一項第一款規定，裁
    處罰鍰新臺幣三萬四千五百元，吊扣駕駛執照十二個月。原審法院以抗告人之前
    開違規事實，有酒精測試值一紙附卷可稽，並據證人即舉發本件違規事實之警員
    厲復祥於原審調查時結證稱：「當時異議人（指抗告人）開一台車，旁邊坐一位
    小姐，我們跟在異議人後面，因為我們還沒有鳴警報器，異議人就與小姐在爭執
    ，當時異議人的車子是停在快車道上面，我就叫他將車子開到路邊，因為那樣很
    危險（庭呈二張照片）。（問：是否能夠確定異議人確實當時有開車？）確定有
    。他們將車子停在快車道，而且停在別人的店面門口。」（原審九十年十月四日
    訊問筆錄）無訛。因依道路交通案件處理辦法第十九條之規定，駁回抗告人之異
    議，亦無違誤。
三、抗告人提起抗告以其係將小客貨車停放於大竹路與新興街口，再以電話催請友人
    吳玉玲以機車載送其至吳玉玲賃居處飲酒，酒後吳玉玲復將其載送至上址，其原
    擬自行駕車返家，因遭吳玉玲阻止而起爭執，即為警發覺，其酒後並未駕駛車輛
    云云，非但與證人厲復祥警員上開所證述之情節不符；且與抗告人於原審調查時
    所稱「我當天是要發動車子，把車子停好，我沒有去開車子」等語，互相矛盾，
    另證人吳玉玲於原審調查時證稱「（抗告人將車輛）從何處移動到何處，我不是
    很清楚。是他正要移動，我就不讓他開，就發生爭吵」云云，亦與事實不符，均
    無足採據。抗告意旨核無理由，應予駁回。
據上論斷，應依道路交通案件處理辦法第二十六條，刑事訴訟法第四百十二條，裁定
如主文。
中    華    民    國      九十一      年      三      月     二十五     日
                            臺灣高等法院交通法庭
                                審判長法  官  陳  春  秋
                                      法  官  高  明  哲
                                      法  官  王  麗  莉
右正本證明與原本無異。
不得再抗告。
                                      書記官  蘇  秋  
中    華    民    國      九十一      年      三      月O    二十五     日
